臺灣臺北地方法院刑事判決　　　　　　　　　　　　　九十年度易字第一六四九號
　　公　訴　人　臺灣臺北地方法院檢察署檢察官
　　被　　　告　乙○○
右列被告因竊盜案件，經檢察官提起公訴（九十年度偵字第八０四九號）及聲請簡易
判決處刑（九十一年度偵字第九五三四號，本院認為不宜以簡易判決處刑，改以通常
程序審理）及移送併辦（九十年度偵字第一三０三四、一五七九三、一四五五四號、
九十一年度偵字第五一九一、一八五九０號），本院判決如左：
    主  文
乙○○連續攜帶兇器、於夜間侵入住宅竊盜，處有期徒刑壹年。螺絲起子壹把沒收。
    事  實
一、乙○○基於意圖為自己不法之所有之概括犯意，連續於附表所示之時間、地點，
    以附表所示之犯罪手段，竊取如附表所示之物品，其中於附表四、五、六所示時
    間、地點，持其所有、客觀上足可殺傷人身、具有危險性、得為兇器使用之相同
    一把螺絲起子，於夜間侵入如附表四、五、六所示、同屬各該住宅大廈住居安全
    所不可分割部分之一樓管理員櫃臺內，竊盜財物得手。
二、案經臺北市政府警察局中山分局、中正第二分局、松山分局報告臺灣臺北地方法
    院檢察署檢察官偵查起訴、聲請簡易判決處刑（本院認不宜以簡易判決處刑，改
    以通常程序審理）暨移送併辦。
    理  由
一、右揭犯罪事實，業據被告乙○○坦承不諱，核與證人即被害人盛亞楠、盧玉蘭、
    謝正則、張國棟，書香園西餐廳經理李明富、中正福邸大廈管理員王存暄、福州
    名廈大樓管理員甲○、購買被告乙○○竊得盛亞楠所有行動電話之林金樹等人證
    述內容相符，此外，並有贓物認領保管收據、中正福邸大廈失竊現場採證照片、
    福州名廈大樓失竊現場採證照片、內政部警政署刑事警察局刑紋字第０九一００
    四三一００號、（九一）刑紋字第一九七五六號指紋鑑定鑑驗書、臺北市政府警
    察局中正第二分局「中正福邸大廈」現場勘查報告、「福州名廈大樓」失竊現場
    圖、「國賓聯合大樓」監視錄影帶翻拍照片、車輛車牌失竊作業查獲車輛認可資
    料、機車失竊報告、交通部中央氣象局九十一年九月十九日中象參字第九一０五
    ０四九號函等在卷可稽，本件事證明確，被告犯行堪以認定，應依法論科。
二、按刑法第三百二十一條第一項第一款之夜間侵入住宅竊盜罪，其所謂住宅，乃指
    人類日常居住之場所而言，公寓大廈亦屬之，而公寓大廈一樓所設管理員櫃臺，
    即便於竊盜行為之際，並無人於其內居住或工作，然就上開條文所欲保障之住居
    安全法益而言，該管理員櫃臺同為公寓大廈之一部分而有密切不可分之關係，於
    夜間侵入公寓大廈一樓之管理員櫃臺竊盜，自亦有危害居住安全之情形，應論以
    夜間侵入住宅竊盜罪，最高法院七十六年臺上字第二九七二號判例意旨可資參照
    。核被告所為，係犯刑法第三百二十條第一項竊盜罪，刑法第三百二十一條第一
    項第一款、第三款於夜間侵入住宅、攜帶兇器竊盜罪，被告多次犯行，時間緊接
    、方法相近、觸犯構成犯罪要件相同之罪名，顯係基於概括犯意，應依連續犯之
    規定論以刑法第三百二十一條第一項第一款、第三款之攜帶兇器、於夜間侵入住
    宅竊盜罪，並依法加重其刑。公訴人雖僅就如附表一、五所示之竊盜犯行提起公
    訴，惟檢察官就犯罪事實一部起訴者，效力及於全部，本件被告所犯如附表二、
    三、四、六、七部分之犯罪事實，與已起訴之如附表一、五所示部分有連續犯裁
    判上一罪關係，本院自應就如附表二、三、四、六、七部分犯罪併予審判，附此
    敘明。爰審酌被告犯罪之目的、動機、犯罪之手段、所生危害及犯後態度等一切
    情狀，量處如主文所示之刑。被告行竊所攜帶之螺絲起子一把雖未扣案，但無從
    證明業已滅失，且係屬被告所有，而為供犯罪所用之物，業據其供明在卷，依法
    宣告沒收。
據上論斷，應依刑事訴訟法第四百五十二條、第二百九十九條第一項前段，刑法第五
十六條、第三百二十一條第一項第一款、第三款、第三十八條第一項第二款，罰金罰
鍰提高標準條例第一條前段，判決如主文。
本案經檢察官盧筱筠到庭執行職務
中      華      民      國    九十一    年    十一    月    十五    日
                                      臺灣臺北地方法院刑事第八庭
                                          審判長法  官  王淑滿
                                                法  官  鄭佾瑩
                                                法  官  張永宏
右正本證明與原本無異。
如不服本判決，應於判決送達後十日內，向本院提出上訴狀。
                                                書記官  高永珍
中      華      民      國    九十一    年    十一    月    十五    日
附錄本件論罪科刑法條全文：
刑法第三百二十條第一項
意圖為自己或第三人不法之所有，而竊取他人之動產者，為竊盜罪，處五年以下有期
徒刑、拘役或五百元以下罰金。
刑法第三百二十一條第一項
犯竊盜罪而有左列情形之一者，處六月以上、五年以下有期徒刑：
一  於夜間侵入住宅或有人居住之建築物、船艦或隱匿其內而犯之者。
二  毀越門扇、牆垣或其他安全設備而犯之者。
三  攜帶兇器而犯之者。
四  結夥三人以上而犯之者。
五  乘火災、水災或其他災害之際而犯之者。
六  在車站或埠頭而犯之者。
附表
┌─┬────┬──────┬────┬─────────┬──────┐
│編│時間    │地點        │犯罪手段│被害人及失竊物品  │備考        │
│號│        │            │        │                  │            │
├─┼────┼──────┼────┼─────────┼──────┤
│一│九十年二│臺北市中山區│趁被害人│盛亞楠            │（90偵8049起│
│  │月二十七│林森北路五一│不備徒手│褐色VANSITT皮包一 │訴）        │
│  │日上午十│六號「喜多村│竊取    │只（內有MOTOROLA26│            │
│  │一時許  │」餐廳員工休│        │88行動電話（含0931│            │
│  │        │息室內      │        │310983號SIM卡）、 │            │
│  │        │            │        │新臺幣一千元、仁愛│            │
│  │        │            │        │醫院掛號證）      │            │
├─┼────┼──────┼────┼─────────┼──────┤
│二│九十年三│臺北市松山區│同右    │盧玉蘭            │（90偵13034 │
│  │月十三日│光復北路一二│        │皮夾一只（內有新臺│、15793併辦 │
│  │上午十時│七號一樓「吃│        │幣三萬八千元、身分│）          │
│  │許      │博士」燒肉店│        │證、健保卡）      │            │
│  │        │內          │        │                  │            │
├─┼────┼──────┼────┼─────────┼──────┤
│三│九十年四│臺北市松山區│持負責人│書香園西餐廳      │同右        │
│  │月十三日│民生東路四段│交付之鑰│筆記型電腦一台、傳│（無故侵入他│
│  │晚間十一│四五之一號二│匙進入已│真機一台、零錢新臺│人建築物部分│
│  │時許    │樓「書香園」│打烊無人│幣三百元、香菸六包│未據告訴）  │
│  │        │西餐廳內    │在內之店│                  │            │
│  │        │            │內徒手行│                  │            │
│  │        │            │竊      │                  │            │
├─┼────┼──────┼────┼─────────┼──────┤
│四│九十年十│臺北市中正區│持螺絲起│中正福邸大廈管理委│夜間侵入住宅│
│  │二月七日│羅斯福路一段│子一把損│員會              │攜帶兇器    │
│  │凌晨六時│卅二號「中正│壞鐵櫃，│錄影監視器一台    │（90偵14554 │
│  │許      │福邸大廈」住│夜間侵入│                  │併辦）      │
│  │        │宅一樓管理員│行竊    │                  │（毀損未據告│
│  │        │櫃臺內      │        │                  │訴）        │
├─┼────┼──────┼────┼─────────┼──────┤
│五│九十一年│臺北市中正區│持螺絲起│福州名廈大樓管理委│夜間侵入住宅│
│  │一月廿二│福州街一號「│子一把損│員會              │攜帶兇器    │
│  │日凌晨五│福州名廈大樓│壞鐵櫃、│零錢新臺幣數百元、│（91偵9534起│
│  │時許    │」住宅一樓管│投幣式電│錄放影機一台      │訴）        │
│  │        │理員櫃臺內  │話，夜間│                  │（毀損未據告│
│  │        │            │侵入行竊│                  │訴）        │
├─┼────┼──────┼────┼─────────┼──────┤
│六│九十一年│臺北市中山區│持螺絲起│謝正則            │夜間侵入住宅│
│  │二月十四│新生北路二段│子一把損│零錢新臺幣一千二百│攜帶兇器    │
│  │日凌晨三│七二巷一七號│壞櫃臺抽│五十元            │（91偵5191併│
│  │時五十五│「國賓聯合大│屜、夜間│                  │辦）        │
│  │許      │樓」住宅一樓│侵入行竊│                  │（毀損未據告│
│  │        │管理員櫃臺內│        │                  │訴）        │
├─┼────┼──────┼────┼─────────┼──────┤
│七│九十一年│臺北市萬華區│見機車鑰│張國棟            │（91偵18590 │
│  │八月二十│漢中街一九一│匙未拔下│車號ＪＤ七—一六一│併辦）      │
│  │四日凌晨│號前        │徒手行竊│號機車一台        │            │
│  │四時許  │            │        │                  │            │
└─┴────┴──────┴────┴─────────┴──────┘
